【裁判字號】    99,上易,1063
【裁判日期】    991102
【裁判案由】    詐欺
【裁判全文】
臺灣高等法院高雄分院刑事判決        99年度上易字第1063號
上  訴  人
即  被  告  甲○○
上列上訴人因詐欺案件，不服臺灣高雄地方法院98年度易字第13
66號中華民國99年8 月19日第一審判決（起訴案號：臺灣高雄地
方法院檢察署96年度偵緝字第798 號、第799 號），提起上訴，
本院判決如下：
    主  文
上訴駁回。
    理  由
一、按「不服地方法院之第一審判決而上訴者，應向管轄第二審
    之高等法院為之。上訴書狀應敘述具體理由。上訴書狀未敘
    述上訴理由者，應於上訴期間屆滿後20日內補提理由書於原
    審法院。逾期未補提者，原審法院應定期間先命補正」、「
    第二審法院認為上訴書狀未敘述理由或上訴有第362 條前段
    之情形，應以判決駁回之。但其情形可以補正而未經原審法
    院命其補正者，審判長應定期間先命補正」，民國96年7月4
    日修正公布、同年月6 日施行之刑事訴訟法第361條、第367
    條分別定有明文。職是，不服地方法院之第一審判決而上訴
    者，其上訴書狀應敘述具體理由，至於上訴理由是否具體，
    係屬第二審法院審查範圍，則不在命補正之列，此參照上開
    條文之修正理由自明。
二、再所稱具體理由，係指須就不服之判決為具體之指摘而言，
    如僅泛稱原判決認事用法不當或採證違法、判決不公等，均
    非具體理由（ 法院辦理刑事訴訟案件應行注意事項第162點
    參照）。復按「所謂具體理由，必係依據卷內既有訴訟資料
    或提出新事證，指摘或表明第一審判決有何採證認事、用法
    或量刑等足以影響判決本旨之不當或違法，而構成應予撤銷
    之具體事由，始克當之（例如：依憑證據法則具體指出所採
    證據何以不具證據能力，或依憑卷證資料，明確指出所為證
    據證明力之判斷如何違背經驗、論理法則）；倘僅泛言原判
    決認定事實錯誤、違背法令、量刑失之過重或輕縱，而未依
    上揭意旨指出具體事由，或形式上雖已指出具體事由，然該
    事由縱使屬實，亦不足以認為原判決有何不當或違法者（例
    如：對不具有調查必要性之證據，法院未依聲請調查亦未說
    明理由，或援用證據不當，但除去該證據仍應為同一事實之
    認定），皆難謂係具體理由，俾與第二審上訴制度旨在請求
    第二審法院撤銷、變更第一審不當或違法之判決，以實現個
    案救濟之立法目的相契合，並節制濫行上訴」（最高法院97
    年度台上字第892號判決意旨參照 ）。是如上訴理由書狀並
    未依據卷內訴訟資料，具體指摘原判決認事用法有何違法或
    不當之情形，即屬上訴未敘述具體理由。又上訴書狀未敘述
    具體理由者，其上訴即屬於刑事訴訟法第362條前段所定「
    上訴不合法律上之程式」之情形，第二審法院自應依同法第
    367條之規定，以判決駁回之。
三、本案上訴人即被告甲○○（下稱被告）不服原審判決提起上
    訴，其上訴書所載理由略謂：被告與乙○○及妙管家公司之
    間確有陸續訂貨交易，因被告發生財務問題，致而未給貨款
    之事實，此為一般民事上之貨款不給付，難以詐欺之犯罪要
    件相繩，被告已對犯行坦承不諱，願與被害人和解分期清償
    貨款，且家中尚有親人需被告扶養，為此爰請求從輕量刑云
    云。經查：
  (一)原判決綜合各種相關證據，認定被告犯詐欺取財罪及與曾勝
    峰共犯詐欺取財罪，業就案內有關證據（包括被告之供述、
    證人即告訴人乙○○之證述、證人即共犯曾勝峰之證述、告
    訴代理人高君毅之證述，並有人頭支票4 紙、估價單43張、
    銷貨單、出貨單及訂貨單影本共33張、人頭支票影本2 紙等
    件在卷可稽），本於調查所得心證，分別定其取捨而為事實
    上之判斷，均已於理由內詳加說明，對於被告否認犯罪所持
    辯解不可採之理由，亦均詳予指駁，其證據之取捨及判斷並
    不違背證據法則、經驗法則及論理法則。
  (二)關於刑之量定，係實體法上賦予法院得為自由裁量之事項，
    倘其未有逾越法律所規定之範圍，或濫用其權限，即不得任
    意指摘為違法（最高法院75年度台上字第7033號判例意旨參
    照）。且在同一犯罪事實與情節，如別無其他加重或減輕之
    原因，下級審量定之刑，亦無過重或失輕之不當情形，則上
    級審法院對下級審法院之職權行使，原則上應予尊重（最高
    法院85年度台上字第2446號判決意旨參照）。原判決認被告
    所為，均係犯刑法第339 條第1 項之詐欺取財罪，被告分別
    於事實欄一(一)所示自97年12月1 日起至98年1 月14日止，於
    事實欄一(二)所示自97年10月23日起至98年1 月23日止，各向
    告訴人乙○○、妙管家公司佯稱訂購前揭價值各約新臺幣（
    下同）21萬8,000 元、57萬5,593 元之清潔用品，前後詐欺
    行為，雖有數次，但其收受財物，無非均欲達最終同一得財
    目的，是被告各基於同一詐欺犯意，各在密接之時間，均以
    相同之方式，分別對同一之告訴人乙○○、妙管家公司而為
    ，應均各係基於單一犯意接續而為，均為接續犯，應僅各論
    以一詐欺取財既遂罪。被告及共犯曾勝峰就事實欄一(二)所示
    詐欺犯行間，有犯意聯絡及行為分擔，為共同正犯。其所犯
    上開事實欄一(一)、(二)所示詐欺取財2 犯行間，犯意各別，行
    為互殊，應予分論併罰。審酌被告正值壯年，不思以正途牟
    利，圖不勞而獲，利用告訴人乙○○之信賴、冒用麗文企業
    社等5 家商家，詐取他人辛勤取得之財物，行為實不足取，
    詐騙商品價值共計79萬3,593 元，告訴人2 人所受損害甚鉅
    ，被告迄今尚未與告訴人2 人和解，且犯罪後猶製新詞詭辯
    ，犯後態度不佳等一切情狀，分別量處有期徒刑8 月、1 年
    ，並定其應執行刑為有期徒刑1 年6 月。經核原判決已就刑
    法第57條揭示之各種量刑條件妥為斟酌，認事用法均無違誤
    ，量刑亦稱允當，尚無失輕、過重或違反比例原則、平等原
    則之情形。
  (三)被告之上訴意旨，僅空泛指摘原判決認定事實錯誤及量刑過
    重，並未依據卷內訴訟資料，具體指摘原判決認事用法有何
    違法或不當之情形，顯屬上訴未敘述具體理由。核之上揭說
    明，應認被告之上訴違背法律上之程式，自應予以駁回。
四、爰依刑事訴訟法第367 條前段、第372 條，不經言詞辯論，
    逕為判決如主文。
中    華    民    國    99    年    11    月    2     日
                  刑事第九庭    審判長法  官   莊秋桃
                                      法  官   范惠瑩
                                      法  官   孫啟強
以上正本證明與原本無異。
不得上訴。
中    華    民    國    99    年    11    月    2     日
                                      書記官   劉鴻瑛

司法院資訊處製作；財團法人民間司法改革基金會備份。
